【裁判字號】    99,交聲,864
【裁判日期】    991029
【裁判案由】    聲明異議
【裁判全文】
臺灣臺南地方法院交通事件裁定         99年度交聲字第864號
移送機關    交通部公路總局嘉義區監理所臺南監理站
異議人即
受處分人    甲○○
上列異議人即受處分人因違反道路交通管理處罰條例案件，對於
交通部公路總局嘉義區監理所臺南監理站民國99年5月24日所為
之裁決處分（處分案號：嘉監南字第裁74-JC0000000號）聲明異
議，本院裁定如下：
    主    文
異議駁回。
    理    由
一、原處分意旨略以：異議人即受處分人甲○○（下稱異議人）
    駕駛車牌號碼7773-JD號自用一般小客車，於民國99年3月28
    日15時17分許，行經南投縣埔里鎮○○路○段與信義路之交
    岔路口時，因闖紅燈，經南投縣政府警察局埔里分局（下稱
    舉發機關）警員攔停製單舉發，嗣經移送機關即交通部公路
    總局嘉義區監理所臺南監理站（下稱原處分機關）以其違規
    事證明確，依道路交通管理處罰條例第53條第1項、第63條
    第1項第3款（原處分漏載第3款）及違反道路交通管理事件
    統一裁罰基準表之規定，裁處異議人罰鍰新臺幣（下同）2,
    700元，並記違規點數3點等語。
二、聲明異議意旨略以：異議人駕駛車輛從地理中心碑道路下來
    右轉中山路一段之後看見路邊大石頭，異議人立刻靠右停車
    拍照，正當拍照完畢後發動車輛向前駛離時，忽被前方躲藏
    於鐵皮屋後方值勤員警跑出來攔查，誤會本人闖紅燈並開單
    告發，執勤員警很有可能因視覺死角導致沒有注意到異議人
    於綠燈時已通過停止線停車拍照，只注意到紅燈時異議人向
    前駛離之行為，若以此為據開單，實難認定異議人有闖紅燈
    之事實，且無積極性證據佐證，為此聲明異議等語，請求撤
    銷原處分等語。
三、按汽車駕駛人，行經有燈光號誌管制之交岔路口闖紅燈者，
    處1,800元以上5,400元以下罰鍰；並記違規點數3點，道路
    交通管理處罰條例第53條第1項、第63條第1項第3款分別定
    有明文。
四、經查：
  (一)異議人駕駛車牌號碼7773-JD號自用一般小客車，於上開時
    地因闖紅燈，經舉發機關警員攔停製單舉發，並經原處分機
    關裁處如前所述之裁罰等情，有南投縣政府警察局99年3月
    28日投警交字第JC0000000號舉發違反道路交通管理事件通
    知單及原處分機關99年5月24日嘉監南字第裁74-JC0000000
    號裁決書各1份附卷可稽。
  (二)本院勘驗違規當時之採證錄影光碟之結果，經開啟檔名「攔
    查影帶.AVI」之錄影內容，見：畫面00:00:06秒時，一輛車
    牌號碼為7773-JD號之黑色自小客車駛入畫面中，遭一名男
    子揮紅旗攔停後，該自小客車即向右轉行駛至路邊。再開啟
    檔名「超越前車闖越紅燈影帶.AVI」之錄影內容，見：畫面
    00:00:02秒時，一輛黑色自小客車右轉駛入畫面，欲超越其
    右前方有之自色自小客車，並見該黑色小客車之車牌號碼前
    三碼為「777」。又開啟檔名「闖越紅燈影帶1.AVI」之錄影
    內容，見：一輛黑色自小客車向右駛入中山路一段，畫面00
    :00:07秒時，該黑色自小客車通過中山路一段與信義路交岔
    路口之交通號誌後，往前行駛並未停止於路邊，而跟隨其後
    之三輛自小客車陸續停止於該交通號誌前，此有本院99年10
    月15日勘驗筆錄、違規現場圖、舉發機關檢送之採證光碟、
    翻拍照片等件在卷可稽。
  (三)至異議人辯稱其係於綠燈通過停止線並停車拍照，拍照完畢
    後發動車輛向前駛離云云，然查，依上開勘驗給果乃見異議
    人之車輛係於上開交岔路口之前一路口右轉進入中山路一段
    後，直接繼續往前行駛而通過上開交岔路口，並未見異議人
    所稱之自號誌附近起駛，而異議人所稱之「路邊大石頭」係
    位於該交岔路口交通號誌旁，有違規現場圖及照片在卷可參
    ，亦足以推認異議人所駕駛之車輛於通過該交岔路口後並未
    停車於該路邊大石頭附近，從而，異議人所辯其係於綠燈通
    過停止線並停車拍照，拍照完畢後發動車輛向前駛離云云，
    顯難採信。
  (四)經綜合審酌上情，錄影內容中該通過中山路一段與信義路交
    岔路口之交通號誌之黑色自小客車即為異議人所駕駛之7773
    -JD號自小客車，而異議人之車輛於上開交岔路口之前一路
    口右轉進入中山路一段後，直接繼續往前行駛而通過上開交
    岔路口，並未如異議人所稱其係自號誌附近起駛，而且異議
    人所駕駛之黑色自小客車通過上開交岔路口後，跟隨其後的
    三輛汽車均陸續停止於該交通號誌前，亦可見當時該交通號
    誌應為紅燈，而異議人所駕駛之黑色自小客車直接繼續往前
    行駛而通過上開交岔路口，是異議人有闖紅燈之違規行為，
    堪可認定。
  (五)綜上所述，異議人於上開時、地有闖紅燈之違規行為，則原
    處分機關依道路交通管理處罰條例第53條第1項、第63條第1
    項第3款(原處分漏載第3款）及違反道路交通管理事件統一
    裁罰基準表之規定，裁處異議人罰鍰2,700元，及記違規點
    數3點之處分，於法核無不當。本件異議為無理由，應予駁
    回。
五、據上論斷，應依道路交通管理處罰條例第87條第2項、道路
    交通事件處理辦法第18條，裁定如主文。
中    華    民    國    99    年    10    月    29    日
                      交通法庭  法  官  林福來
以上正本證明與原本無異。
如不服本裁定，應於收受送達後5日內向本院提出抗告狀。（應
附繕本）
                                書記官  李淑惠
中    華    民    國    99    年    11    月    1     日

司法院資訊處製作；財團法人民間司法改革基金會備份。
